【裁判字號】    97,上易,2759
【裁判日期】    971216
【裁判案由】    毒品危害防制條例
【裁判全文】
臺灣高等法院刑事判決                97年度上易字第2759號
    上  訴  人  臺灣臺北地方法院檢察署檢察官
    被      告  甲○○
上列上訴人因被告違反毒品危害防制條例案件，不服臺灣台北地
方法院97年度易緝字第141號中華民國97年9月12日第一審判決（
起訴案號：臺灣台北地方法院檢察署97年度毒偵字第165號），
提起上訴，本院判決如下：
    主  文
原判決撤銷。
甲○○施用第二級毒品，累犯，處有期徒刑伍月，如易科罰金以
新臺幣壹仟元折算壹日。扣案之甲基安非他命貳包（含包裝袋，
驗前總毛重點壹陸公克、驗後餘淨重貳點陸肆公克）均沒收銷
燬之。
    事  實
一、甲○○前因施用第二級毒品案件，經臺灣士林地方法院以95
    年度聲字第8號裁定送觀察、勒戒後，認無繼續施用毒品之
    傾向，於95年2月7日釋放出所，並由臺灣士林地方法院檢察
    署檢察官以95年度毒偵字第180號不起訴處分確定。嗣復因
    施用毒品案件，經臺灣士林地方法院於95年11月13日以95年
    度士簡字第1220號判決處有期徒刑4月確定，與其因竊盜案
    件，經臺灣士林地方法院於95年6月19日以95年度易字第335
    號判決處有期徒刑3月確定，上開2罪嗣經臺灣士林地方法院
    以95年度聲字第1266號裁定定應執行有期徒刑6月確定，於
    96年5月1日縮短刑期執行完畢出監。
二、詎甲○○仍不知戒絕毒癮，明知甲基安非他命業經公告列為
    毒品危害防制條例第2條第2項第2款之第二級毒品，不得非
    法持有、施用，仍未戒除施用毒品之習性，於上開觀察、勒
    戒執行完畢釋放出所後5年內，復基於施用第二級毒品甲基
    安非他命之犯意，於96年10月23日晚上9時許，在臺北縣深
    坑鄉○○路○段215巷6弄3號1樓，以玻璃球燒烤的甲基安非
    他命晶體吸煙方式，施用甲基安非他命1次。嗣於96年10月
    24日下午4時15分許，在臺北市中山區○○○路334號前，適
    遇警路檢攔詢，扣得甲○○所有供自己施用之第二級毒品甲
    基安非他命2小包（含包裝袋，驗前總毛重3.16公克、驗後
    餘淨重2.64公克），並發現甲○○為上開毒品列管人口，並
    經其同意後採集尿液送驗結果，其尿液中呈現第二級毒品甲
    基安非他命陽性反應，始悉上情。
三、案經臺北市政府警察局中山分局報請臺灣臺北地方法院檢察
    署檢察官偵查起訴。
    理  由
壹、程序方面：
    本件認定事實所引用之本件卷內所有卷證資料（包含人證與
    文書證據、物證等證據），並無證據證明係公務員違背法定
    程序所取得，而檢察官及被告甲○○於準備期日對法院提示
    之卷證表示沒意見等語，且卷內之文書證據，亦無刑事訴訟
    法第159條之4之顯有不可信之情況與不得作為證據之情形。
    綜上，依刑事訴訟法第159條至159條之5之規定，本件認定
    事實所引用之本件卷證所有證據（包含人證與文書證據、物
    證等證據），均有證據能力，合先敘明。
貳、實體方面
一、上揭事實，業據被告於偵查、原審及本院審理時均供承不諱
    ，且被告上開為警查獲時所採取之尿液，送經臺灣尖端先進
    生技醫藥股份有限公司濫用藥物檢驗結果，其尿液中呈現毒
    品甲基安非他命陽性反應，此有卷附之偵卷第10頁至第22頁
    自願搜索同意書、搜索扣押筆錄、扣押物品目錄表、通知書
    、初步鑑驗報告單、尿液採樣書、移送報告表等資料；對於
    偵卷第32頁至第46頁臺北市政府警察局中山分局函、尿液檢
    體委驗單、臺灣尖端生技醫藥檢驗公司濫用藥物檢驗報告、
    結文、鑑驗通知書、臺灣士林地方法院檢察署95年毒偵字第
    180號不起訴處分書、95年毒偵字第1065號聲請簡易判決處
    刑書、96年度毒偵字第2115號起訴書在卷可佐，並有被告所
    有供自己施用之第二級毒品甲基安非他命2小包扣案可徵。
    又扣案上開第二級毒品甲基安非他命2小包（含包裝袋，驗
    前總毛重3.16公克、驗後餘淨重2.64公克），均送臺北市政
    府警察局鑑驗結果，確均含有第二級毒品甲基安非他命成分
    之事實，亦有臺北市政府警察局鑑驗通知書在卷可稽（見偵
    卷第37頁），足見被告之自白與事實相符，足堪採信。又被
    告上開事實欄施用毒品案件，經法院裁定送觀察、勒戒後，
    認無繼續施用毒品之傾向，於95年2月7日釋放出所，嗣復因
    施用毒品案件，經臺灣士林地方法院於95年11月13日以95年
    度士簡字第1220號判決處有期徒刑4月確定，於96年5月1日
    縮短刑期執行完畢出監等犯罪紀錄，亦有有本院被告前案紀
    錄表在卷可佐，足徵被告確於上開觀察、勒戒執行完畢釋放
    出所後，5年內再犯上揭毒品危害防制條例之罪而事證明確
    ，其有上開施用第二級毒品之犯行，洵堪認定。
二、核被告所為，係犯毒品危害防制條例第10條第2項之施用第
    二級毒品罪。被告持有第二級毒品進而施用，其持有之低度
    行為，為施用之高度行為吸收，不另論罪。又被告有如事實
    欄所載之前案紀錄，有本院被告前案紀錄表在卷可稽，茲被
    告於有期徒刑執行完畢後，5年內再犯本件有期徒刑之罪，
    為累犯，應依刑法第47條第1項規定，加重其刑。
三、原審予以論罪科刑，固非無見；惟查：被告甲○○前因施用
    第二級毒品案件，經臺灣士林地方法院以95年度聲字第8號
    裁定送觀察、勒戒後，認無繼續施用毒品之傾向，於95年2
    月7日釋放出所，並由臺灣士林地方法院檢察署檢察官以95
    年度毒偵字第180號不起訴處分確定。嗣復因施用毒品案件
    ，經臺灣士林地方法院於95年11月13日以95年度士簡字第12
    20號判決處有期徒刑4月確定，與其因竊盜案件，經臺灣士
    林地方法院於95年6月19日以95年度易字第335號判決處有期
    徒刑3月確定，上開2罪嗣經臺灣士林地方法院以95年度聲字
    第1266號裁定定應執行有期徒刑6月確定，於96年5月1日縮
    短刑期執行完畢出監。而被告於前開有期徒刑執行完畢後5
    年內，再犯本件施用第二級毒品安非他命犯行，並構成累犯
    ，而原審僅論處被告有期徒刑4月，其量刑尚有不當。檢察
    官上訴主張量刑過輕，非無理由，自應由本院將原判決撤銷
    改判。爰審酌被告曾因施用毒品案件，經上開觀察、勒戒執
    行完畢釋放出所後，5年內再犯本件上揭施用第二級毒品罪
    行，足見戒毒意志不堅，毒癮非淺，未能體悟施用毒品對自
    己、家人造成之傷害及社會之負擔，自屬可議，惟念其犯後
    坦承犯行，犯後態度良好，於本院審理時就科刑範圍表示判
    我有期徒刑5月等一切情狀，爰量處被告有期徒刑5月及諭知
    如易科罰金，以新臺幣1,000元折算1日。
四、至於扣案第二級毒品甲基安非他命2包（含包裝袋，因甲基
    安非他命毒品附著於包裝上剝離不易，應將包裝之整體視為
    甲基安非他命毒品，驗前總毛重3.16公克、驗後餘淨重2.64
    公克），經送驗結果，確含有第二級毒品甲基安非他命成分
    之事實，理由詳上所述，均應依毒品危害防制條例第18條第
    1項前段規定，不問屬於犯人與否，均沒收銷燬之。至於鑑
    驗耗用之第二級毒品甲基安非他命既已滅失，自毋庸宣告沒
    收銷燬之，併此敘明。
據上論結，應依刑事訴訟法第369條第1項前段、第364條、第299
條第1項前段，毒品危害防制條例第10條第2項、第18條第1項前
段，刑法第11條前段、第47條第1項、第41條第1項前段，判決如
主文。
本案經檢察官陳國鳴到庭執行職務。
中    華    民    國    97    年    12    月    16    日
                刑事第十四庭    審判長法  官 陳志洋
                                      法  官 謝靜慧
                                      法  官 梁耀鑌
以上正本證明與原本無異。
不得上訴。
                                      書記官 莊淑茹
中    華    民    國    97    年    12    月    16    日
附錄本案論罪科刑法條全文：
毒品危害防制條例第10條：
施用第一級毒品者，處6月以上5年以下有期徒刑。
施用第二級毒品者，處3年以下有期徒刑。


司法院資訊處製作；財團法人民間司法改革基金會備份。
